臺灣板橋地方法院交通事件裁定　　　　 94年度交聲字第816號
原處分機關　交通部公路總局臺中區監理所
異　議　人
即受處分人　甲○○
上列異議人因違反道路交通管理處罰條例案件，對於交通部公路
總局臺中區監理所於民國94年5 月6 日以中監違字第裁60-E0000
0000號違反道路交通管理事件裁決書所為之處分，聲明異議，本
院裁定如下：
    主  文
原處分撤銷。
甲○○不罰。
    理  由
一、原處分意旨略以：異議人即受處分人甲○○於民國89年7 月
    27日上午11時29分許，駕駛車牌號碼OA-3359 號自用小客車
    ，在新竹市○○○○道民族路上方，因車速76公里限速40公
    里超速20公里以上之違規事實，經新竹市警察局交通隊依採
    證照片逕行舉發，嗣原處分機關於94年5 月6 日以中監違字
    第裁60-E00000000號違反道路交通管理事件裁決書，依道路
    交通管理處罰條例第40條第1 項之規定，裁處罰鍰新臺幣一
    千二元之處分。
二、異議意旨略以：異議人名下之OA-3359 號自用小客車，於84
    年4 月6 日已被羅鴻侵占，有警察局報案筆錄可以證明，也
    就是從84年4 月6 日以後，異議人就沒有看過車子。上開小
    客車是用分期付款買的，84年4 月6 日以後，就沒能力繳車
    款，而且也被馬自達汽車公司告訴違反公平交易法，罪名也
    成立。異議人並非違規駕駛人，爰依法聲明異議，並提出臺
    灣高等法院臺中分院94年度交抗字第275 號刑事裁定影本一
    件。
三、按汽車駕駛人，行車速度，超過規定之最高時速，或低於規
    定之最低時速，或裝用測速雷達感應器者，處新臺幣一千二
    百元以上二千四百元以下罰鍰；其感應器沒入之，道路交通
    管理處罰條例第40條第1 項固有明文規定。惟查，經本院調
    閱臺灣高等法院臺中分院94年度交抗字第275 號刑事卷宗，
    該案係OA-3359 號自用小客車，於89年7 月29日10時44分許
    在國道一號高速公路南向154 公里處為警當場舉發「使用註
    銷號牌行駛公路」及「行照逾期」之違規，該案中，證人林
    昭蓉到庭結證稱：上開自用小客車係其兄長林諭伯交其暫時
    使用，違規當天被攔檢才知道車子有問題，其與甲○○並不
    認識，也不知道林諭伯如何取得該車輛等語，足認異議人辯
    稱上開自用小客車於本件違規當時（即89年7 月27日上午11
    時29分許），並非其所駕駛等語，應非無稽，可堪採信。是
    原處分機關逕為裁罰，其處分即有未洽。本件聲明異議為有
    理由，原處分自應予以撤銷，另諭知異議人不罰，以資審慎
    。
據上論斷，應依道路交通管理處罰條例第87條第2 項，道路交通
案件處理辦法第20條前段，裁定如主文。
中　　華　　民　　國　　94　　年　　10　　月　　31　　日
                      交通法庭  法  官  戴嘉清
以上正本證明與原本無異
如不服本裁定應於送達後5 日內向本院提出抗告狀
中　　華　　民　　國　　94　　年　　10　　月　　31　　日
                                書記官  許千士
